臺灣桃園地方法院刑事交通事件裁定　　 95年度交聲字第525號
原處分機關　交通部公路總局新竹區監理所桃園監理站
異　議　人　甲○○
即受處分人
上列異議人因違反道路交通管理處罰條例案件，對於交通部公路
總局新竹區監理所桃園監理站民國95年10月18日所為之裁決處分
（原處分案號：桃監裁罰字第裁52-DB0000000號），聲明異議，
本院裁定如下：
    主  文
異議駁回。
    理  由
一、原處分意旨略以：異議人即受處分人甲○○駕駛車牌號碼
    CX-8417 號自用小客車，於95年6 月28日凌晨3 時23分許，
    行經桃園縣中壢市○○路與延平路口，闖越紅燈，為員警示
    意攔停甲○○停靠路邊接受稽查並掣單舉發，異議人不服於
    95年7 月5 日（應到案日期為95年7 月15日）舉發提出申訴
    ，該監理站認異議人仍有上開違規情事，遂於95年10月18日
    以桃監裁罰字第裁52-DB0000000號裁決書，裁罰鍰新台幣（
    下同）2,700 元，並記違規點數3 點。
二、本件異議意旨略以：異議人甲○○駕駛車牌號碼CX-8417 號
    自用小客車，於95年6 月28日凌晨3 時23分許，行經桃園縣
    中壢市○○路與延平路口時欲左轉中華路，待左轉燈亮起就
    行左轉，一過路口就被躲在路旁的警察衝出來將伊攔下，一
    名警察問伊有無喝酒，另一名拿出開好的罰單要伊簽名，伊
    向警察說明是等左轉燈亮才左轉，但警察完全不聽並要伊簽
    名，伊認為並沒闖紅燈所以沒有簽名，爰依法聲明異議，請
    求撤銷原處分。
三、按汽車駕駛人，行經有燈光號誌管制之交岔路口闖紅燈者，
    處新臺幣1,800 元以上5,400 元以下罰鍰；汽車駕駛人有第
    53條5 違規行為者除依原條款處罰鍰外，並予記違規點數3
    點。道路交通管理處罰條例第53條第1 項、第63條第1 項第
    3 款分別定有明文。
四、經查：
  (一)證人即本件舉發之桃園縣政府警察局交通隊中壢分隊警員黃
    啟文於本院調查時具結證稱：本件違規路口是Ｙ字形路口，
    左邊是中華路對中華路，右邊是中華路對延平路，當時異議
    人是由中華路要直走中華路，而伊則是站在路口往中華路這
    邊看到異議人在左邊燈號變成紅燈時仍然直走中華路，伊就
    將異議人攔下，但是異議人爭執伊不應該在舉發違反道路交
    通管理事件通知單上填載「闖紅燈（直行）」，異議人認為
    他是左轉，但伊認為上開路口是中華路接中華路，如果寫中
    華路左轉中華路會很怪，所以才會填載直行等語（本院96年
    1 月19日訊問筆錄）。且依本件卷存證據資料並無任何證據
    ，足以證明證人楊聰義警員上開證述係屬虛偽，亦無任何足
    以令人顯信其證述為不可採之品行證據或前科證據存在，本
    院自不得僅以員警為舉發本件之警察人員，而全盤抹煞其基
    於證人資格所證述內容。再就證人黃啟文提出之本件違規路
    口燈號顯示情形照片觀察，本件發生違規行為之路口確為Ｙ
    字形路口，分別有向左、向右之綠色箭頭指示燈號表示可以
    向左、向右行進，亦分別有紅色燈號表示禁止向左、向右前
    行，核與證人黃啟文上開關於發生違規路口之燈號顯示情形
    相符，益證證人黃啟文上開所述，應屬真實而堪採信。此外
    ，並有桃園縣政府警察局舉發違反道路交通事件桃警局交字
    第DB0000000 號通知單在卷足稽。
  (二)綜上所述，本件事證明確，異議人所駕駛車牌號碼CX-8417
    號自用小客車有前述違規行為，已堪認定。從而，原處分機
    關，依道路交通管理處罰條例第53條第1 項之規定及違反道
    路交通管理事件統一裁罰基準及處理細則所訂之違反道路交
    通管理事件統一裁罰基準表，裁處受處分人罰鍰2,700 元，
    並依同條例第63條第1 項第3 款之規定記違規點數3 點，核
    無不當。本件異議為無理由，應予駁回。
據上論斷，應依道路交通案件處理辦法第19條，裁定如主文。
中　　華　　民　　國　　96　　年　　5 　　月　　3 　　日
                  交通法庭    法　官　劉為丕
以上正本證明與原本無異。
如不服本裁定，應於裁定送達後5 日內向本院提出抗告狀。
　　　　　　　　　　　　　　　書記官　顏美惠
中　　華　　民　　國　　96　　年　　5 　　月　　3 　　日
